【裁判字號】    90,交上易,60
【裁判日期】    891206
【裁判案由】    過失致死
【裁判全文】
臺灣高等法院刑事判決                              九十年度交上易字第六○號
    上  訴  人  臺灣基隆地方法院檢察署檢察官
    上  訴  人
    即  被  告  乙○○
    選任辯護人  張運才
右上訴人因被告過失致死案件，不服臺灣基隆地方法院八十九年度交訴字第五十六號
，中華民國八十九年十二月六日第一審判決（起訴案號：臺灣基隆地方法院檢察署八
十九年度偵字第二六九九號），提起上訴，本院判決如左：
    主  文
上訴駁回。
    事  實
一、乙○○於民國八十九年六月十八日上午十一時四十分許，駕駛車牌號碼ＤＸ－四
    六七九號自用小貨車，在基隆市○○路右轉華三街四十三號前，欲迴轉掉頭由光
    二路往成功一路方向行駛，遂在該路口處倒車。乙○○明知汽車在倒車時，應顯
    示倒車燈光或手勢後，謹慎緩慢後倒，並應注意其他車輛及行人，而依當時情形
    ，又無不能注意之情事，竟疏未注意有無行人通過，貿然在上開地點倒車，致其
    左後車身撞及正欲穿越馬路之行人宋榮助，使宋榮助當場倒地，經送往長庚紀念
    醫院基隆分院急救，仍因顱內出血合併腦水腫，延至同年月二十日凌晨四時二十
    五分許不治死亡。
二、案經基隆市警察局第一分局報請台灣基隆地方法院檢察署檢察官相驗後自動檢舉
    偵查起訴。
    理  由
一、訊據上訴人即被告乙○○固不否認駕駛汽車於前開時、地肇事致被害人宋榮助死
    亡之事實，惟矢口否認過失致死犯行，並辯稱：伊倒車時，有依規定顯示倒車燈
    光及手勢，且輕按喇叭，謹慎緩慢後倒，業已盡注意能事，伊無過失云云。然查
    ：
  (一)右揭事實，業據被害人之妻甲○○指陳綦詳，且有基隆市警察局第一分局忠二路
    派出所處理違反道路交通管理肇事案件通報單、舉發違反道路交通管理事件通知
    單、道路交通事故調查報告表及照片數幀在卷可稽。又被害人宋榮助因本件車禍
    受傷死亡，亦經檢察官督同法醫相驗屬實，有勘驗筆錄、相驗屍體證明書、驗斷
    書、照片多張存卷足憑。
  (二)被告自承駕駛車號ＤＸ－四六七九號自用小貨車，於八十九年六月十八日上午十
    一時四十分許，在基隆市○○街、光二路口，其車頭原係朝南，嗣欲掉頭往北朝
    成功一路方向行駛，遂在該路口倒車，於倒車之時，並未注意後方有無行人，以
    致左後車身撞及正穿越馬路之被害人宋榮助等情（分別見八十九年六月二十日警
    訊筆錄、八十九年度相字第二○二號偵查卷、原審卷第二十七頁），且依偵查卷
    所附照片顯示，被告所駕駛之自用小貨車，其後車窗以紙板等物品遮蔽，足以影
    響被告倒車時之視線，堪認被告倒車時，確未注意後方行人。按汽車在倒車時，
    應顯示倒車燈光或手勢後，謹慎緩慢後倒，並應注意其他車輛及行人，道路交通
    安全規則第一百十條第二款定有明文。被告為駕駛人，理應注意及此，依當時情
    形並無不能注意之情事，竟疏未注意前開規定因而肇事，致被害人受傷死亡，足
    認被告具有過失，且其過失行為與被害人之死亡間有相當因果關係。是本件事證
    明確，被告上開所辯，無非飾卸，不足採信，其之犯行洵堪認定。至公訴意旨認
    被告倒車地點為交通頻繁處所，依道路交通管理規則第一百十條第一款之規定，
    不得在該處倒車。然依卷附照片顯示，被告駕車肇事路口，車輛行人不多，並非
    交通頻繁處所，公訴人所稱肇事地點係交通頻繁處所，核與事實不符，附此敘明
    。
二、核被告所為，係犯刑法第二百七十六條第一項之過失致人於死罪。原審審酌被告
    之過失程度、所生損害及犯罪後尚未與被害人家屬和解及賠償其損害等一切情狀
    ，依刑法第二百七十六條第一項、罰金罰鍰提高標準條例第一條前段，判處被告
    有期徒刑十月，認事、用法及量刑均無不合，被告上訴否認犯罪，檢察官上訴意
    旨指摘原判決量刑過輕，均無理由，應予駁回。
據上論斷，應依刑事訴訟法第三百六十八條，判決如主文。
本案經檢察官柯麗鈴到庭執行職務。
中      華      民      國     九十     年      三      月    二十八    日
                              臺灣高等法院刑事第五庭
                                  審判長法  官  曾  德  水
                                        法  官  林  立  華
                                        法  官  楊  貴  雄
右正本證明與原本無異。
不得上訴。
                                        書記官  林  淑  貞
中      華      民      國     九十     年      三      月    二十九    日
附錄：本判決論罪科刑法條全文
刑法第二百七十六條第一項：
一因過失致人於死者，處二年以下有期徒刑、拘役或二千元以下罰金。


司法院資訊處製作；財團法人民間司法改革基金會備份。
